臺灣高雄地方法院刑事判決
111年度簡上字第117號
上  訴  人  臺灣高雄地方檢察署檢察官
被      告  賴柏伸




選任辯護人  葉武侯律師
上列上訴人因被告違反性騷擾防治法案件，不服本院高雄簡易庭
民國111年3月14日111年度簡字第658號第一審簡易判決（起訴案
號：110年度偵字第20490號），提起上訴，本院管轄之第二審合
議庭判決如下：
    主  文
上訴駁回。
丙○○緩刑貳年。緩刑期間付保護管束，並應於本判決確定之日起
壹年內參加法治教育貳場次。
    事實及理由
一、本判決依司法院「刑事判決精簡原則」製作。證據能力部分
    因當事人均不爭執（院三卷第51頁），得不予說明。
二、本件經本院第二審審理結果，認原判決認事用法，均無違誤
    ，量刑亦屬妥適，應予維持，爰依刑事訴訟法第373條規定
    ，本判決之事實、證據及理由，除證據部分補充：「被告丙
    ○○於本院第二審所為之自白」外，其餘均引用第一審判決書
    之記載（如本判決之附件）。
三、上訴意旨略以：被告本案係趁告訴人A女（真實姓名年籍均
    詳卷）未及抗拒之際，任意觸摸告訴人手部、腹部、胸部，
    行為可惡卑鄙，原審未考量此節，量刑難認妥適，爰請求撤
    銷原判決並從重量刑等語。
四、按量刑之輕重，係屬事實審法院得依職權自由裁量之事項，
    苟法院於量刑時，已斟酌刑法第57條各款所列情狀，而未逾
    越法定範圍，又未濫用其職權，即不得遽指為違法；刑罰之
    量定屬法院自由裁量之職權行使，但仍應審酌刑法第57條所
    列各款事由及一切情狀，為酌量輕重之標準，並非漫無限制
    ，在同一犯罪事實與情節，如別無其他加重或減輕之原因，
    下級法院量定之刑，亦無過重或失輕之不當情形，則上級法
    院對於下級法院之職權行使，原則上應予尊重（最高法院10
    5年度台上字第1405號、85年度台上字第2446號刑事判決意
    旨參照）。
五、原審判決認被告所犯性騷擾防治法第25條第1項之性騷擾罪
    事證明確，並審酌被告與告訴人間僅為一般消費者與店員之
    關係，被告竟趁告訴人不及抗拒之際而為本案性騷擾行為，
    實未能充分尊重他人身體之自主權及人格尊嚴，缺乏性別平
    權之觀念，所為有所不該，復權衡被告犯後坦承犯行，且雙
    方係因對賠償金額認知差距過大而調解不成立等情，並考量
    被告於警詢時自陳之經濟狀況與智識程度（偵卷第9頁）、
    領有輕度身心障礙證明之身心狀況、犯罪手法及素行（卷附
    臺灣高等法院被告前案紀錄表）等一切情狀，於法定刑度內
    量處被告拘役40日，並諭知易科罰金之折算標準。本院認原
    審認事用法均無違誤，量刑亦稱允當，並無裁量逾越或濫用
    之違法，應予維持。至上訴人雖以上開理由提起本件上訴，
    惟被告於上訴期間已與告訴人調解成立並依約賠償告訴人新
    臺幣10萬元完畢，有本院111年度雄司附民移調字第904號調
    解筆錄可稽（院三卷第85至86頁），且告訴人復已具狀請求
    本院從輕量刑等節，亦有卷附刑事陳述狀可憑（院三卷第79
    頁），故本案之量刑因子於上訴人提起上訴後顯已有所變動
    ，而依變動後之量刑因子觀之，難認原審有何量刑失衡之情
    形存在，故上訴人仍執前開事由提起上訴，顯無理由，應予
    駁回。
六、按有審理事實職權之法院，均得依其職權諭知緩刑。查被告
    雖有有期徒刑之科刑執行紀錄，惟於本案判決時回溯5年內
    未再因故意犯他案而受有期徒刑以上刑之宣告，有臺灣高等
    法院被告前案紀錄表可參。茲念被告係因一時失慮致罹刑章
    ，且於案發後已與告訴人調解成立並履行調解條件完畢業如
    前述，是被告確有以實際行動修補其肇生之損害，頗見悔意
    ，另告訴人亦同意給予被告緩刑之機會，有前開刑事陳述狀
    可佐（院三卷第79頁），堪認被告受此次偵審程序及科刑判
    決之教訓後，當能知所警惕，應無再犯之虞，本院因認所宣
    告之刑以暫不執行為適當，爰諭知緩刑2年，以啟自新。惟
    本院為使被告確實反省本件犯行，建立正確之價值觀及行為
    模式，認有另賦予其一定負擔之必要，爰審酌檢察官之意見
    ，依刑法第74條第2項第8款規定，命被告應於本判決確定之
    日起1年內，接受法治教育2場次，同時依刑法第93條第1項
    第2款規定，在緩刑期內併付保護管束，以期符合本件緩刑
    目的。
據上論斷，應依刑事訴訟法第455條之1第1項、第3項、第364條
、第368條、第373條，刑法第74條第1項第2款、第2項第8款、第
93條第1項第2款，判決如主文。
本案經檢察官乙○○提起公訴，檢察官甲○○到庭執行職務。
中　　華　　民　　國　　111 　年　　10　　月　　14　　日
                  刑事第八庭    審判長法  官  林英奇
                                      
　　　　　　　　　　　　　　　　　　　法  官  陳鑕靂
                                      
　　　　　　　　　　　　　　　　　　　法  官  黃傳堯
以上正本證明與原本無異。
不得上訴。
中　　華　　民　　國　　111 　年　　10　　月　　17　　日
                                書記官  黃振羽
附錄本判決論罪科刑法條：
性騷擾防治法第25條第1項
意圖性騷擾，乘人不及抗拒而為親吻、擁抱或觸摸其臀部、胸部
或其他身體隱私處之行為者，處2年以下有期徒刑、拘役或科或
併科新臺幣10萬元以下罰金。

【本判決附件】
臺灣高雄地方法院刑事簡易判決
111年度簡字第658號
公  訴  人  臺灣高雄地方檢察署檢察官
被      告  丙○○  男　民國00年0月00日生
　　　　　　　　　　身分證統一編號：Z000000000號
　　　　　　　　　　住屏東縣○○鄉○○路0○00號
　　　　　　　　　　居高雄市○○區○○路0號12樓
選任辯護人  孫大昕律師（已解除委任）
            葉武侯律師
上列被告因違反性騷擾防治法案件，經檢察官提起公訴（110年
度偵字第20490號），因被告自白犯罪，本院認宜以簡易判決處
刑（原案號：110年度審易字第1311號），爰不經通常審理程序
，逕以簡易判決處刑如下：
    主  文
丙○○犯性騷擾防治法第二十五條第一項之性騷擾罪，處拘役肆拾
日，如易科罰金，以新臺幣壹仟元折算壹日。
    事實及理由
一、本件犯罪事實及證據部分，除證據部分補充「被告丙○○於本
    院審理中之自白」外，餘均引用起訴書所載（如附件）。
二、核被告所為，係犯性騷擾防治法第25條第1項之性騷擾罪。
    被告本案撫摸告訴人A女手臂內側、腹部、胸部等處之數舉
    動，係於密切接近之時間及地點實施，且係侵害同一法益，
    各行為獨立性極為薄弱，依一般社會健全觀念，難以強行分
    開，在刑法評價上，應視為數個舉動接續施行之接續犯，而
    論以包括一罪。
三、爰以行為人之責任為基礎，審酌被告與告訴人間僅為一般消
    費者與店員之關係，被告竟趁告訴人不及抗拒之際而為本案
    性騷擾行為，實未能充分尊重他人身體之自主權及人格尊嚴
    ，缺乏性別平權之觀念，所為實有不該；惟念及其犯後坦承
    犯行，態度尚可，及參以雙方乃因對賠償金額認知差距過大
    而調解不成立一情，有本院刑事調解案件簡要紀錄表在卷可
    稽，是被告並非毫無賠償意願；兼衡被告於警詢時自陳之經
    濟狀況與智識程度（詳見偵卷第9頁）、領有輕度身心障礙
    證明之身心狀況、犯罪手法及素行（詳見卷附臺灣高等法院
    被告前案紀錄表）等一切情狀，量處如主文所示之刑，並諭
    知易科罰金之折算標準。
四、依刑事訴訟法第449條第2項、第3項、第454條第2項，逕以
    簡易判決處刑如主文。
五、如不服本件判決，得自收受送達之日起20日內，向本院提出
    上訴狀（須附繕本），上訴於本院管轄之第二審地方法院合
    議庭。
本案經檢察官乙○○提起公訴，檢察官范文欽到庭執行職務。
中　　華　　民　　國　　111 　年　　3 　　月　　14　　日
                  高雄簡易庭    法　官  林明慧
以上正本證明與原本無異。
如不服本件判決，得自收受送達之日起20日內，向本院提出上訴
狀（須附繕本），上訴於本院管轄之第二審地方法院合議庭。
因疫情而遲誤不變期間，得向法院聲請回復原狀。
中　　華　　民　　國　　111 　年　　3 　　月　　14　　日
                                書記官  鄭永媚
附錄本判決論罪科刑法條：
性騷擾防治法第25條
意圖性騷擾，乘人不及抗拒而為親吻、擁抱或觸摸其臀部、胸部
或其他身體隱私處之行為者，處2 年以下有期徒刑、拘役或科或
併科新臺幣10萬元以下罰金。
前項之罪，須告訴乃論。
【附件】
臺灣高雄地方檢察署檢察官起訴書
                                    110年度偵字第20490號
    被　　　告　丙○○　男　40歲（民國00年0月00日生）
                        住屏東縣○○鄉○○村○○路0○00
                          號
                        居高雄市○○區○○路0號12樓
                        國民身分證統一編號：Z000000000號
    選任辯護人　黃佩琦律師
上列被告因違反性騷擾防治法案件，業經偵查終結，認應提起公
訴，茲將犯罪事實及證據並所犯法條分敘如下：
        犯罪事實
一、丙○○於民國110年7月12日下午8時許，因在高雄市夢時代購
    物中心某專櫃（地點詳卷）更換先前購買衣服之尺寸，而與
    代號AV000-H110225(真實姓名年籍詳卷，下稱A女)攀談，丙
    ○○見A女獨自1人在櫃臺內顧店，竟意圖性騷擾，於與A女聊
    天之過程中，乘A女未注意不及抗拒之際，伸手觸摸A女手臂
    內側1次、腹部2次及胸部2次後離去。嗣A女報警處理，經警
    調閱監視器錄影畫面，始查悉上情。
二、案經A女訴由高雄市政府警察局前鎮分局報告偵辦。
        證據並所犯法條
一、證據清單及待證事實：
編號 證據名稱 待證事實 1 被告丙○○於警詢及偵查中之自白 被告坦承全部犯罪事實。 2 證人即告訴人A女於警詢及偵查中之證述（經具結） 證明全部犯罪事實。 3 夢時代購物中心監視器錄影光碟1片及翻拍照片2張 證明全部犯罪事實。  被告與告訴人之對話紀錄翻拍照片1紙  
二、核被告丙○○所為，係違反性騷擾防治法第25條第1項之意圖
    性騷擾，乘人不及抗拒而為觸摸胸部及其他身體隱私處罪嫌
    。
三、依刑事訴訟法第251條第1項提起公訴。
    此　致
臺灣高雄地方法院
中　　華　　民　　國　 110　　年　　11　　月　　12　　日
                              檢  察  官  乙○○
上正本證明與原本無異
中　　華　　民　　國　 110　　年　　11　　月　　18　　日
                              書  記  官  李庭
附錄本案所犯法條全文
性騷擾防治法第25條
意圖性騷擾，乘人不及抗拒而為親吻、擁抱或觸摸其臀部、胸部
或其他身體隱私處之行為者，處2 年以下有期徒刑、拘役或科或
併科新臺幣10萬元以下罰金。
前項之罪，須告訴乃論。